Inventaris van het archief van het Bisdom Rotterdam, ca. 1850-1971
Nationaal Archief, Den Haag
- Stukken betreffende parochies vallend onder het dekenaat Rotterdam, 1850-1971; 886-1083; 198 omslagen
  - H.Franciscus van Assisie te Rotterdam., 949-954
    - Bestanddeel 5, 953
    - Bestanddeel 6, 954
  - De Goede Herder te Rotterdam., 955
  - H.Hart van Jezus te Rotterdam., 956-962
    - Bestanddeel 1, 956
    - Bestanddeel 2, 957
    - Bestanddeel 3, 958
    - Bestanddeel 4, 959
    - Bestanddeel 5, 960
    - Bestanddeel 6, 961
    - Bestanddeel 7, 962
  - H.Hildegardis te Rotterdam., 963-969
    - Bestanddeel 1, 963
    - Bestanddeel 2, 964
    - Bestanddeel 3, 965
    - Bestanddeel 4, 966
    - Bestanddeel 5, 967
    - Bestanddeel 6, 968
    - Bestanddeel 7, 969
  - Sint Jan (voor de Latijnse Poort) te Rotterdam., 970
  - Sint Joseph te Rotterdam., 971-978
    - Bestanddeel 1, 971
    - Bestanddeel 2, 972
    - Bestanddeel 3, 973
    - Bestanddeel 4, 974
    - Bestanddeel 5, 975
    - Bestanddeel 6, 976
    - Bestanddeel 7, 977
    - Bestanddeel 8, 978
  - H.Kruisverheffing te Rotterdam., 979-981
    - Bestanddeel 1, 979
    - Bestanddeel 2, 980
    - Bestanddeel 3, 981
  - H.Kruisvinding te Rotterdam., 982-985
    - Bestanddeel 1, 982
    - Bestanddeel 2, 983
    - Bestanddeel 3, 984
    - Bestanddeel 4, 985
  - Sint Lambertus te Rotterdam., 986-994
    - Bestanddeel 1, 986
    - Bestanddeel 2, 987
    - Bestanddeel 3, 988
    - Bestanddeel 4, 989
    - Bestanddeel 5, 990
    - Bestanddeel 6, 991
    - Bestanddeel 7, 992
    - Bestanddeel 8, 993
    - Bestanddeel 9, 994
  - H.H.Laurintius en Ignatius te Rotterdam., 995-1004
    - Bestanddeel 1, 995
    - Bestanddeel 2, 996
    - Bestanddeel 3, 997
    - Bestanddeel 4, 998
    - Bestanddeel 5, 999
    - Bestanddeel 6, 1000
    - Bestanddeel 7, 1001
    - Bestanddeel 8, 1002
    - Bestanddeel 9, 1003
    - Bestanddeel 10, 1004
  - H.Liduina te Rotterdam., 1005-1011
    - Bestanddeel 1, 1005
    - Bestanddeel 2, 1006
    - Bestanddeel 3, 1007
    - Bestanddeel 4, 1008
    - Bestanddeel 5, 1009
    - Bestanddeel 6, 1010
    - Bestanddeel 7, 1011
  - H.Margaretha Maria Alacoque te Rotterdam., 1012-1013
    - Bestanddeel 1, 1012
    - Bestanddeel 2, 1013
  - De Menswording van onze Heer Jezus Christus te Rotterdam., 1014
  - H.Nicolaas te Rotterdam., 1015-1018
    - Bestanddeel 1, 1015
    - Bestanddeel 2, 1016
    - Bestanddeel 3, 1017
    - Bestanddeel 4, 1018
  - Onbevlekt Hart van Maria te Rotterdam., 1019-1020
    - Bestanddeel 1, 1019
    - Bestanddeel 2, 1020
  - O.L.Vrouw van Altijddurende Bijstand te Rotterdam., 1021-1022
    - Bestanddeel 1, 1021
    - Bestanddeel 2, 1022
  - O.L.Vrouw van Lourdes en H.H.Martelaren van Gorcum te Rotterdam., 1023-1031
    - Bestanddeel 1, 1023
    - Bestanddeel 2, 1024
    - Bestanddeel 3, 1025
    - Bestanddeel 4, 1026
    - Bestanddeel 5, 1027
    - Bestanddeel 6, 1028
    - Bestanddeel 7, 1029
    - Bestanddeel 8, 1030
    - Bestanddeel 9, 1031
  - O.L.Vrouw Onbevlekt Ontvangen te Rotterdam., 1032-1038
    - Bestanddeel 1, 1032
    - Bestanddeel 2, 1033
    - Bestanddeel 3, 1034
    - Bestanddeel 4, 1035
    - Bestanddeel 5, 1036
    - Bestanddeel 6, 1037
    - Bestanddeel 7, 1038
  - O.L.Vrouw Rozenkrans te Rotterdam., 1039-1042
    - Bestanddeel 1, 1039
    - Bestanddeel 2, 1040
    - Bestanddeel 3, 1041
    - Bestanddeel 4, 1042
  - Sint Paulus te Rotterdam., 1043-1046
    - Bestanddeel 1, 1043
    - Bestanddeel 2, 1044
    - Bestanddeel 3, 1045
    - Bestanddeel 4, 1046
  - De Verrijzenis van de Heer te Rotterdam., 1047
  - Wederkomst van de Heer te Rotterdam., 1048
  - H.Willibrord te Rotterdam., 1049-1054
    - Bestanddeel 1, 1049
    - Bestanddeel 2, 1050
    - Bestanddeel 3, 1051
    - Bestanddeel 4, 1052
    - Bestanddeel 5, 1053
    - Bestanddeel 6, 1054
  - Sint Petrus te Rotterdam., 1055-1061
    - Bestanddeel 1, 1055
    - Bestanddeel 2, 1056
    - Bestanddeel 3, 1057
    - Bestanddeel 4, 1058
    - Bestanddeel 5, 1059
    - Bestanddeel 6, 1060
    - Bestanddeel 7, 1061
  - H.Petrus Banden te Rotterdam., 1062-1071
    - Bestanddeel 1, 1062
    - Bestanddeel 2, 1063
    - Bestanddeel 3, 1064
    - Bestanddeel 4, 1065
    - Bestanddeel 5, 1066
    - Bestanddeel 6, 1067
    - Bestanddeel 7, 1068
    - Bestanddeel 8, 1069
    - Bestanddeel 9, 1070
    - Bestanddeel 10, 1071
  - H.Teresia van het Kind Jezus te Rotterdam., 1072-1076
    - Bestanddeel 1, 1072
    - Bestanddeel 2, 1073
    - Bestanddeel 3, 1074
    - Bestanddeel 4, 1075
    - Bestanddeel 5, 1076
  - Rectoraat H.H.Michael en Clemens te Rotterdam., 1077
  - Allerheiligste Verlosser te Rotterdam., 1078-1079
    - Bestanddeel 1, 1078
    - Bestanddeel 2, 1079
  - H.Rosalia te Rotterdam., 1080
  - H.Josef te Rozenburg., 1081
  - H.Felicitas te Spijkenisse., 1082
  - Emmaus te Spijkenisse., 1083
- Stukken betreffende parochies vallend onder het dekenaat Schiedam, 1850-1971; 1084-1148; 65 omslagen
  - H.Andreas te Maassluis., 1084
  - H.H.Petrus en Paulus te Maassluis., 1085-1092
    - Bestanddeel 1, 1085
    - Bestanddeel 2, 1086
    - Bestanddeel 3, 1087
    - Bestanddeel 4, 1088
    - Bestanddeel 5, 1089
    - Bestanddeel 6, 1090
    - Bestanddeel 7, 1091
    - Bestanddeel 8, 1092
  - H.Jacobus te Kethel (Schiedam)., 1093-1097
    - Bestanddeel 1, 1093
    - Bestanddeel 2, 1094
    - Bestanddeel 3, 1095
    - Bestanddeel 4, 1096
    - Bestanddeel 5, 1097
  - H.Hart van Jezus te Schiedam., 1098-1105
    - Bestanddeel 1, 1098
    - Bestanddeel 2, 1099
    - Bestanddeel 3, 1100
    - Bestanddeel 4, 1101
    - Bestanddeel 5, 1102
    - Bestanddeel 6, 1103
    - Bestanddeel 7, 1104
    - Bestanddeel 8, 1105
  - Sint Jan de Doper te Schiedam., 1106-1113
    - Bestanddeel 1, 1106
    - Bestanddeel 2, 1107
    - Bestanddeel 3, 1108
    - Bestanddeel 4, 1109
    - Bestanddeel 5, 1110
    - Bestanddeel 6, 1111
    - Bestanddeel 7, 1112
    - Bestanddeel 8, 1113
  - Sint Liduina te Schiedam., 1114-1118
    - Bestanddeel 1, 1114
    - Bestanddeel 2, 1115
    - Bestanddeel 3, 1116
    - Bestanddeel 4, 1117
    - Bestanddeel 5, 1118
  - Sint Liduina en H. O.L.Vrouw Rozenkrans te Schiedam., 1119
  - Sint Martinus te Schiedam., 1120
  - O.L.Vrouw Rozenkrans te Schiedam., 1121-1126
    - Bestanddeel 1, 1121
    - Bestanddeel 2, 1122
    - Bestanddeel 3, 1123
    - Bestanddeel 4, 1124
    - Bestanddeel 5, 1125
    - Bestanddeel 6, 1126
  - O.L.Vrouw Visitatie te Schiedam., 1127-1132
    - Bestanddeel 1, 1127
    - Bestanddeel 2, 1128
    - Bestanddeel 3, 1129
    - Bestanddeel 4, 1130
    - Bestanddeel 5, 1131
    - Bestanddeel 6, 1132
  - Heilige Geest te Vlaardingen., 1133-1134
    - Bestanddeel 1, 1133
    - Bestanddeel 2, 1134
  - Sint Jan de Doper te Vlaardingen., 1135-1145
    - Bestanddeel 1, 1135
    - Bestanddeel 2, 1136
    - Bestanddeel 3, 1137
    - Bestanddeel 4, 1138
    - Bestanddeel 5, 1139
    - Bestanddeel 6, 1140
    - Bestanddeel 7, 1141
    - Bestanddeel 8, 1142
    - Bestanddeel 9, 1143
    - Bestanddeel 10, 1144
    - Bestanddeel 11, 1145
  - Pax Christi te Vlaardingen., 1146
  - Sint Willibrord te Vlaardingen., 1147-1148
    - Bestanddeel 1, 1147
    - Bestanddeel 2, 1148
- Stukken betreffende parochies vallend onder het dekenaat Vlietstreek, 1850-1971, 1149-1215; 67 omslagen
  - Gedachteniskerk Paus Johannes XXIII te Leidschendam., 1149
  - Sint Josef Opifex te Leidschendam., 1150-1151
    - Bestanddeel 1, 1150
    - Bestanddeel 2, 1151
  - H.H.Petrus en Paulus te Leidschendam., 1152-1161
    - Bestanddeel 1, 1152
    - Bestanddeel 2, 1153
    - Bestanddeel 3, 1154
    - Bestanddeel 4, 1155
    - Bestanddeel 5, 1156
    - Bestanddeel 6, 1157
    - Bestanddeel 7, 1158
    - Bestanddeel 8, 1159
    - Bestanddeel 9, 1160
    - Bestanddeel 10, 1161
  - Sint Bartholomeus te Nootdorp., 1162-1170
    - Bestanddeel 1, 1162
    - Bestanddeel 2, 1163
    - Bestanddeel 3, 1164
    - Bestanddeel 4, 1165
    - Bestanddeel 5, 1166
    - Bestanddeel 6, 1167
    - Bestanddeel 7, 1168
    - Bestanddeel 8, 1169
    - Bestanddeel 9, 1170
  - Sint Benedictus te Rijswijk., 1171-1173
    - Bestanddeel 1, 1171
    - Bestanddeel 2, 1172
    - Bestanddeel 3, 1173
  - H.Bernadette te Rijswijk., 1174-1175
    - Bestanddeel 1, 1174
    - Bestanddeel 2, 1175
  - Sint Bonifacius te Rijswijk., 1176-1184
    - Bestanddeel 1, 1176
    - Bestanddeel 2, 1177
    - Bestanddeel 3, 1178
    - Bestanddeel 4, 1179
    - Bestanddeel 5, 1180
    - Bestanddeel 6, 1181
    - Bestanddeel 7, 1182
    - Bestanddeel 8, 1183
    - Bestanddeel 9, 1184
  - De Goede Herder te Voorburg., 1185-1187
    - Bestanddeel 1, 1185
    - Bestanddeel 2, 1186
    - Bestanddeel 3, 1187
  - H.Martinus te Voorburg., 1188-1196
    - Bestanddeel 1, 1188
    - Bestanddeel 2, 1189
    - Bestanddeel 3, 1190
    - Bestanddeel 4, 1191
    - Bestanddeel 5, 1192
    - Bestanddeel 6, 1193
    - Bestanddeel 7, 1194
    - Bestanddeel 8, 1195
    - Bestanddeel 9, 1196
  - O.L.Vrouw Hemelvaart te Voorburg., 1197-1203
    - Bestanddeel 1, 1197
    - Bestanddeel 2, 1198
    - Bestanddeel 3, 1199
    - Bestanddeel 4, 1200
    - Bestanddeel 5, 1201
    - Bestanddeel 6, 1202
    - Bestanddeel 7, 1203
  - De Verrezen Christus te Voorburg., 1204-1205
    - Bestanddeel 1, 1204
    - Bestanddeel 2, 1205
  - H.Nicolaas te Zoetermeer., 1206-1215
    - Bestanddeel 1, 1206
    - Bestanddeel 2, 1207
    - Bestanddeel 3, 1208
    - Bestanddeel 4, 1209
    - Bestanddeel 5, 1210
    - Bestanddeel 6, 1211
    - Bestanddeel 7, 1212
    - Bestanddeel 8, 1213
    - Bestanddeel 9, 1214
    - Bestanddeel 10, 1215
- Stukken betreffende parochies vallend onder het dekenaat Zoeterwoude, 1850-1971, 1216-1261; 46 omslagen
  - H.Bernardus te Hazerswoude., 1216-1223
    - Bestanddeel 1, 1216
    - Bestanddeel 2, 1217
    - Bestanddeel 3, 1218
    - Bestanddeel 4, 1219
    - Bestanddeel 5, 1220
    - Bestanddeel 6, 1221
    - Bestanddeel 7, 1222
    - Bestanddeel 8, 1223
  - H.H.Engelbewaarders te Hazerswoude., 1224-1230
    - Bestanddeel 1, 1224
    - Bestanddeel 2, 1225
    - Bestanddeel 3, 1226
    - Bestanddeel 4, 1227
    - Bestanddeel 5, 1228
    - Bestanddeel 6, 1229
    - Bestanddeel 7, 1230
  - H.Michael te Hazerswoude., 1231-1238
    - Bestanddeel 1, 1231
    - Bestanddeel 2, 1232
    - Bestanddeel 3, 1233
    - Bestanddeel 4, 1234
    - Bestanddeel 5, 1235
    - Bestanddeel 6, 1236
    - Bestanddeel 7, 1237
    - Bestanddeel 8, 1238
  - H.Laurentius te Stompwijk., 1239-1246
    - Bestanddeel 1, 1239
    - Bestanddeel 2, 1240
    - Bestanddeel 3, 1241
    - Bestanddeel 4, 1242
    - Bestanddeel 5, 1243
    - Bestanddeel 6, 1244
    - Bestanddeel 7, 1245
    - Bestanddeel 8, 1246
  - H.Jans Onthoofding (H.Kruisverheffing) te Zoeterwoude., 1247-1261
    - Bestanddeel 1, 1247
    - Bestanddeel 2, 1248
    - Bestanddeel 3, 1249
    - Bestanddeel 4, 1250
    - Bestanddeel 5, 1251
    - Bestanddeel 6, 1252
    - Bestanddeel 7, 1253
    - Bestanddeel 8, 1254
    - Bestanddeel 9, 1255
    - Bestanddeel 10, 1256
    - Bestanddeel 11, 1257
    - Bestanddeel 12, 1258
    - Bestanddeel 13, 1259
    - Bestanddeel 14, 1260
    - Bestanddeel 15, 1261
- Stukken betreffende parochies vallend onder het dekenaat Zuid-Hollandse Eilanden (Schiedam), 1850-1971, 1262-1308; 47 omslagen
  - O.L.Vrouw Hemelvaart te Achthuizen., 1262-1268
    - Bestanddeel 1, 1262
    - Bestanddeel 2, 1263
    - Bestanddeel 3, 1264
    - Bestanddeel 4, 1265
    - Bestanddeel 5, 1266
    - Bestanddeel 6, 1267
    - Bestanddeel 7, 1268
  - H.H.Martelaren van Gorcum te Brielle., 1269-1278
    - Bestanddeel 1, 1269
    - Bestanddeel 2, 1270
    - Bestanddeel 3, 1271
    - Bestanddeel 4, 1272
    - Bestanddeel 5, 1273
    - Bestanddeel 6, 1274
    - Bestanddeel 7, 1275
    - Bestanddeel 8, 1276
    - Bestanddeel 9, 1277
    - Bestanddeel 10, 1278
  - H.Antonius van Padua te Hellevoetsluis., 1279-1285
    - Bestanddeel 1, 1279
    - Bestanddeel 2, 1280
    - Bestanddeel 3, 1281
    - Bestanddeel 4, 1282
    - Bestanddeel 5, 1283
    - Bestanddeel 6, 1284
    - Bestanddeel 7, 1285
  - O.L.Vrouw Hemelvaart te Middelharnis., 1286-1293
    - Bestanddeel 1, 1286
    - Bestanddeel 2, 1287
    - Bestanddeel 3, 1288
    - Bestanddeel 4, 1289
    - Bestanddeel 5, 1290
    - Bestanddeel 6, 1291
    - Bestanddeel 7, 1292
    - Bestanddeel 8, 1293
  - H.Antonius van Padua te Oud-Beijerland., 1294-1299
    - Bestanddeel 1, 1294
    - Bestanddeel 2, 1295
    - Bestanddeel 3, 1296
    - Bestanddeel 4, 1297
    - Bestanddeel 5, 1298
    - Bestanddeel 6, 1299
  - O.L.Vrouw Hemelvaart te Oude Tonge., 1300-1308
    - Bestanddeel 1, 1300
    - Bestanddeel 2, 1301
    - Bestanddeel 3, 1302
    - Bestanddeel 4, 1303
    - Bestanddeel 5, 1304
    - Bestanddeel 6, 1305
    - Bestanddeel 7, 1306
    - Bestanddeel 8, 1307
    - Bestanddeel 9, 1308
- Doopsel-aanvragen. Alphabetisch op naam., 1956-1969; 1309-1322; 14 omslagen
  - 1956, 1309
  - 1957, 1310
  - 1958, 1311
  - 1959, 1312
  - 1960, 1313
  - 1961, 1314
  - 1962, 1315
  - 1963, 1316
  - 1964, 1317
  - 1965, 1318
  - 1966, 1319
  - 1967, 1320
  - 1968, 1321
  - 1969, 1322
    Openbaarheid beperkt tot 01-01-2020
- Doop-registers. Alphabetisch op naam., 1953-1967; 1323-1336; 14 omslagen
  - 1951, 1323
  - 1953-1955, 1324
  - 1956, 1325
  - 1957, 1326
  - 1958, 1327
  - 1959, 1328
  - 1960, 1329
  - 1961, 1330
  - 1962, 1331
  - 1963, 1332
  - 1964, 1333
  - 1965, 1334
  - 1966, 1335
  - 1967, 1336
- Geboorte-aankondigingen. Alphabetisch op naam., 1958-1967; 1337-1346; 10 omslagen
  - 1958, 1337
  - 1959, 1338
  - 1960, 1339
  - 1961, 1340
  - 1962, 1341
  - 1963, 1342
  - 1964, 1343
  - 1965, 1344
  - 1966, 1345
  - 1967, 1346
- Brieven aan mgr. M.A.Jansen, bisschop van Rotterdam, over dankbetuigingen bij geboorte-aankondigingen. Alphabetisch op naam, 1961-1965; 1347-1351; 5 omslagen
  - 1961, 1347
  - 1962, 1348
  - 1963, 1349
  - 1964, 1350
  - 1965, 1351
- Circulaire inzake een oproep voor opgaven van doopbewijzen., 1940; 1352; 1 omslag
- Brieven en doorslagen van brieven over doopbewijzen. Alphabetisch op naam., 1956-1968; 1353; 1 omslag
- Gebeden en pinksternovene voor het welslagen van het Tweede Vaticaans Concilie., 1961; 1354; 1 omslag
- Circulaire van Paus Joannes XXIII aan de priesters met het verzoek te bidden voor het welslagen van het Tweede Vaticaans Concilie., 1962; 1355; 1 omslag
- Programma van het congres over het Oecumenisch Concilie gehouden te Nijmegen op 11, 12 en 13 april 1962, 1356; 1 omslag
- Rede van kardinaal Alfrink tijdens de theologische studiedagen te Nijmegen op 11 april 1962, 1357; 1 omslag
- Verslag van een bijeenkomst van kardinaal Alfrink en de priesters van het bisdom Rotterdam over het Tweede Vaticaans Concilie gehouden op 23 mei 1962, 1358; 1 omslag
- Stukken betreffende besprekingen van de districtsleiding van de Katholieke Actie over de nota "Concilie en Wereld" 1962, 1359; 1 omslag
- Verslagen van bijeenkomsten van katholieken uit Rotterdam en 's-Gravenhage over het vertrek van mgr. M.A.Jansen naar Rome i.v.m. het Concilie., 1962; 1360; 1 omslag
- Agenda van de parochie O.L.Vrouw van Goede Raad te 's-Gravenhage, ter voorbereiding op het Concilie te Rome., 1962; 1361; 1 omslag
- Stukken betreffende een bezinningsbijeenkomst ter voorbereiding op het Concilie gehouden in Tivoli te Utrecht op 2 oktober 1962. Met bijlage., 1362; 1 omslag
- Preekschema's over het Concilie., 1962; 1363; 1 omslag
- Correspondentie tussen mgr. M.A.Jansen en de leerlingen van het Edith Stein-Lyceum te 's-Gravenhage houdende goede wensen voor het Concilie. Met bijlage., 1962; 1364; 1 omslag
- Correspondentie tussen de katholieken van de dekenaten Noordwijk en Schiedam en mgr. M.A.Jansen over het welslagen van het Concilie., 1962; 1365; 1 omslag
- Verslag van de bijeenkomst vab de bisschoppen met de gelovigen om te spreken over het Concilie gehouden in Tivoli te Utrecht. Met bijlagen., 1963; 1366; 1 omslag
- Circulaire van het algemeen dispuut voor katholieke studenten te Amsterdam aan mgr. M.A.Jansen inzake een forumavond over het Concilie., 1964; 1367; 1 stuk
- Circulaire van de Unie van Katholieke Studenten in Nederland aan het Nederlands episcopaat te Rome inzake de derde Concilie-sessie., 1965; 1368; 1 omslag
- Circulaire van het Pastoraal Instituut van de Nederlandse Kerkprovincie aan het episcopaat inzake de reacties op de laatste Concilie-week., 1965; 1369; 1 stuk
- Brief van de aartsbisschop van Utrecht aan de Oecumenische Raad van Kerken in Nederland over een oproep tot voorbede voor het Concilie. Doorslag., 1962; 1370; 1 stuk
- Stukken betreffende vergadering van de bisschoppen inzake de aktivering van het medeleven van de gelovigen met het Concilie., 1961-1962; 1371; 1 omslag
- Stukken betreffende het accoord gaan van de bisschoppen met de schets van de plannen der voorbereiding op de tweede zitting van het Concilie., 1963; 1372; 1 omslag
- Stukken betreffende de Pleingroep en Sint Adelbert-Vereniging inzake bezorgdheid om gebeurtenissen en ontwikkelingen tijdens de derde zittingsperiode van het Concilie., 1964-1965; 1373; 1 omslag
- Uittreksel van de notulen inzake een pauselijk voorschrift "Oratio Imperata de Spiritu Sancto" gedurende de Conciliezitting., 1963; 1374; 1 stuk
- Herderlijk schrijven van de bisschoppen van Nederland over het Concilie. Met bijlagen., 1960-1961; 1375; 1 omslag
- Herderlijke brieven aan de gelovigen en aan de kloosters der contemplatieven over de voorbereidingen van het Concilie. Met bijlagen. Concepten., 1960; 1376; 1 omslag
- Correspondentie tussen kardinaal Alfrink en de bisschoppen inzake de concept-brochure over het Concilie. Met bijlagen., 1960; 1377; 1 omslag
- Stukken betreffende de Italiaanse vertaling van het herderlijk schrijven van het Nederlands Episcopaat over het Concilie., 1961; 1378; 1 omslag
- Stukken betreffende commissie tot samenwerking van de apostolaten inzake bemerkingen bij brochure over het Concilie., 1962; 1379; 1 omslag
- Brief van de Concilie-vaders aan alle mensen. Met bijlage., 1962; 1380; 1 omslag
- Herderlijk schrijven over het Concilie van 1 december 1969. Met bijlagen., 1962-1963; 1381; 1 omslag
- Herderlijk schrijven bij de heropening van het Concilie van 5 september. Met bijlagen., 1963; 1382; 1 omslag
- Herderlijk schrijven bij gelegenheid van de derde zittingsperiode van het Concilie 6 september., 1964; 1383; 1 stuk
- Herderlijk schrijven bij de opening van de vierde zitting van het Concilie 24 augustus 1965. Met bijlagen., 1384; 1 omslag
- Brief van de Nederlandse bisschoppen in verband met de sluiting van het Concilie 14 november. Met bijlagen., 1965; 1385; 1 omslag
- Herderlijk schrijven over het Concilie december. Met bijlagen., 1965; 1386; 1 omslag
- Doorslag van een brief van de bisschop aan de redactie "Sursum Corda" om gebed en boete voor het aanstaande Concilie., 1962; 1387; 1 stuk
- Brief van bisschop M.A.Jansen over de "Eerste Phase Concilie" 26 december 1962, 1388; 1 omslag
- Correspondentie tussen mgr. M.A.Jansen en de redactie van "Sursum Corda" met het verzoek een brief te schrijven over het Concilie., 1964; 1389; 1 omslag
- Schrijven houdende de vraag: "Wat heeft het Concilie bereikt voor nu en voor de toekomst". Met bijlage., 1966; 1390; 1 omslag
- Circulaire houdende een boodschap van de katholieken van Barcelona aan de Concilie-vaders., 1963; 1391; 1 stuk
- Circulaire van priesters, religieuzen en gelovigen aan paus Paulus VI en de Concilie-vaders., z.j.; 1392; 1 omslag
- Circulaire van sommige bisschoppen over armoede in de levenswijze van bisschoppen., 1965; 1393; 1 omslag
- Brochure houdende voorstellen over de sociale leer van de kerk., z.j.; 1394; 1 stuk
- Voorstel aan de paus en Concilie-vaders om de wereld en speciaal Rusland toe te wijden aan het Onbevlekt Hart van Maria., 1963-1964; 1395; 1 omslag
- Voorstel van de Congregation of Marian Fathers om de "Goddelijke Barmhartigheid" als centraal thema te nemen., 1963; 1396; 1 omslag
- Voorstel van mgr. Mayer, Brazilie, om op het Concilie het communisme te behandelen., 1963; 1397; 1 omslag
- Brief van Ignace d' Azpiazu, priester, aan mgr. Felici over priesters, die het slachtoffer zouden zijn van het regime van generaal Franco., 1963; 1398; 1 stuk
- Brochure van de katholieken uit Polen en de derde zitting van het Concilie. Met bijlage., 1964; 1399; 1 omslag
- Brief aan de Concilie-vaders van mgr. E.Mason over de Afrikaanse tragedie in Zuid-Soedan., 1965; 1400; 1 stuk
- Brochure van katholieken aan het Concilie over de situatie in Poortugal., 1965; 1401; 1 stuk
- Circulaires houdende voorstellen om een bureau voor de vrijheid van godsdienst op te richten., 1965; 1402; 1 omslag
- Circulaires van pater W.van Straaten, oostpriesterhulp, met voorstellen om het comunisme te veroordelen., 1965; 1403; 1 omslag
- Schema's over het huwelijk., 1963-1964; 1404; 1 omslag
- Voorstellen van de Nederlandse bisschoppen voor het Concilie., 1959; 1405; 1 omslag
- Stukken betreffende bemerkingen van de bisschoppen op de "Prima Series" en de schemata voor de tweede zitting van het Concilie., 1962-1963; 1406; 1 omslag
- Schemata van de derde zitting van het concilie., 1964; 1407; 1 omslag
- Verslag van de conferentie der duitssprekende en scandinavische bisschoppen te Innsbruck ter voorbereiding op de derde zitting van het Concilie 19-22 mei 1964. Met bijlage., 1408; 1 omslag
- Verhandeling van Cor de Jong over behandeling van een schema., 1963; 1409; 1 stuk
- Stukken betreffende schemata "Constitutionum et Decretorum"., 1962; 1410; 1 omslag
- Stukken betreffende verblijf en huisvesting van bisschoppen en adviseurs tijdens het Concilie., 1962-1965; 1411; 1 omslag
- Foto van de Nederlandse bisschoppen op audientie bij paus Paulus VI op 25 november 1965, 1412; 1 stuk
- Toespraak van kardinaal Alfrink tijdens een receptie aangeboden door het Nederlands episcopaat aan alle bisschoppen van Nederlandse nationaliteit in het Nederlands college te Rome. Met bijlage., 1962; 1413; 1 stuk
- Uittreksel van de notulen inzake een tegenbezoek van de bisschoppen aan hun Belgische en Poolse collega's., 1963; 1414; 1 stuk
- Doorslagen van brieven over deelname Nederlandse bisschoppen aan een vergadering van bisschoppen van europese landen op 24 oktober 1964 te Rome., 1415; 1 omslag
- Doorslag van brief aan de bisschoppen over uitnodiging tot deelneming van kardinaal Alfrink aan concelebratie bij opening van vierde zitting van Concilie., 1965; 1416; 1 stuk
- Verhandeling van (onbekend) over kardinaal Alfrink en het Concilie., z.j.; 1417; 1 stuk
- Foto van de Concilie-vaders in de Sint Pieter te Rome op 28 oktober 1965, 1418; 1 stuk
- Stukken betreffende voorbereidingen voor het tweede Vaticaans Concilie., 1960-1962; 1419; 1 omslag
- Stukken betreffende voorschriften en organisatie van het Concilie., 1962-1965; 1420; 1 omslag
- Stukken betreffende stemmingsprocedure., z.j.; 1421; 1 stuk
- Circulaire van de secretaris van het bisdom 's-Hertogenbosch houdende uitwisseling van belangrijkste Conciliestukken in de interimperiode., 1964; 1422; 1 stuk
- Verhandeling van prof. C.de Jong over het schema "De cura animarum". Met bijlage., 1964; 1423; 1 omslag
- Circulaire houdende de data van de Concilie-zittingen., 1963-1965; 1424; 1 omslag
- Toespraken en brieven van paus Paulus VI tot de Concilie-vaders., 1963-1965; 1425; 1 omslag
- Toespraak van kardinaal Tisserant gehouden tijdens het Concilie., 1965; 1426; 1 stuk
- Vertaling van een telegram van het Nederlands Episcopaat aan de paus inzake hartelijke wens van een vruchtbare samenwerking in de Concilie-zittingen., 1963; 1427; 1 stuk
- Correspondentie tussen mgr. M.A.Jansen en mrg. Willebrands en dr. P.van Laer over een waarnemer bij het Concilie., 1963; 1428; 1 omslag
- Uittreksel van de notulen inzake reisgeld voor de missie-bisschoppen. Met bijlagen., 1963-1964; 1429; 1 omslag
- Brieven houdende toestemming voor bijwonen van algemene zittingen. Met bijlage., 1964-1965; 1430; 1 omslag
- Brochure van de conservatieve richting in Rome., 1963; 1431; 1 stuk
  In het Latijn.